【裁判字號】    96,訴,796
【裁判日期】    970214
【裁判案由】    毒品危害防制條例
【裁判全文】
臺灣臺北地方法院刑事判決               96年度訴字第796號
公  訴  人  臺灣臺北地方法院檢察署檢察官
被      告  丙○○
指定辯護人  本院公設辯護人乙○○
上列被告因違反毒品危害防制條例案件，經檢察官提起公訴（96
年度偵字第1754號），本院判決如下：
    主  文
丙○○販賣第二級毒品，處有期徒刑柒年陸月。扣案序號為00
0000000000000之行動電話壹支沒收。未扣案販賣
毒品所得新臺幣柒仟元沒收，如全部或一部不能沒收時，以其財
產抵償之。
    事  實
一、丙○○明知MDMA（俗稱搖頭丸）係毒品危害防制條例所列管
    之第二級毒品，不得販賣，竟基於營利之意思，於民國95年
    10月14日中午12時48分許，以行動電話(序號為00000000000
    0000，搭配門號為0000000000）與經由丁○○（業於96年10
    月19日死亡）介紹之甲○○商議，將其先前以每顆新臺幣(
    下同)250 元至300元不等價格販入之黃色MDMA（俗稱黃蝴蝶
    ），以每顆350元，20顆合計7,000元之代價，販賣與甲○○
    。復於同日下午2時47分許持上開行動電話，撥打甲○○之
    門號0000000000行動電話聯絡交貨地點後，在甲○○位於臺
    北市信義區○○○路565號7樓住處交付20顆黃色MDMA，並收
    取甲○○所支付之7,000元以營利。嗣經警依臺灣臺北地方
    法院檢察署檢察官所核發通訊監察書監聽丙○○上開行動電
    話門號，並於96年1月11日持本院核發之搜索票在臺北市○○區○○街94號2樓205室丙○○住處，扣得其所有之上開行
    動電話1支，始循線查悉上情。
二、案經臺北市政府警察局刑事警察大隊報請臺灣臺北地方法院
    檢察署檢察官偵查起訴。
      理  由
壹、證據能力：
一、按尚未經被告行使詰問權之被告以外之人於偵查中向檢察官
    所為之陳述，應屬未經完足調查之證據，非謂無證據能力，
    不容許作為證據。否則，如被告以外之人於本案審判中所為
    之陳述，與其先前在檢察官偵查中所為之陳述不符時，既謂
    後者無證據能力，依刑事訴訟法第155條第2項規定，即應悉
    數摒除不用，僅能採取其於本案審判中之陳述作為判斷之依
    據，按之現行刑事訴訟法關於傳聞證據排除例外之規定，殊
    難謂為的論。於法院踐行詰問程序後，綜合該被告以外之人
    全部供述證據，斟酌卷內其他調查之證據資料，本於經驗法
    則及論理法則，作合理之比較而為取捨、判斷，此屬實質證
    據價值之自由判斷問題 (最高法院95年度臺上字第6675號判
    決參照)。證人甲○○於偵查中所為之陳述，業經具結在案
    ，且經本院於審理中踐行交互詰問，予辯護人行詰問之機會
    ，參酌上開說明及刑事訴訟法第159條之1第2項規定，本院
    自得綜合甲○○之歷次陳述，斟酌案內其他補強證據，而採
    取其於偵查中之陳述，作為判斷依據之得心證理由。
二、刑事訴訟法第165條之1第2項：「錄音可為證據者，審判長
    應以適當之設備，顯示聲音，使當事人、代理人、辯護人或
    輔佐人辨認或告以要旨」，乃就新型態證據之開示、調查方
    法而為之規定；所謂「以適當之設備，顯示」，通常以勘驗
    為之，重在辨別錄音聲音之同一性，兼及錄音內容之真實性
    。偵查犯罪機關依法定程序監聽之錄音，應認該監聽所得之
    錄音帶，始屬調查犯罪所得之證據，但依據監聽錄音結果予
    以翻譯而製作之通訊監察譯文，乃該監聽錄音內容之顯示，
    此為學理上所稱之派生證據，屬於文書證據之一種。此於被
    告或訴訟關係人對其譯文之真實性發生爭執或有所懷疑時，
    法院固應依刑事訴訟法第165條之1第2項規定勘驗該監聽之
    錄音帶踐行調查證據之程序，以確認該錄音聲音是否為本人
    及其內容與通訊監察譯文之記載是否相符；然如被告或訴訟
    關係人對其監聽錄音之譯文真實性並不爭執，顯無辨認其錄
    音聲音之調查必要性。是法院於審判期日就此如已踐行提示
    通訊監察譯文供當事人辨認或告以要旨，使其表示意見等程
    序並為辯論者，其所為之調查證據程序即無不合。(最高法
    院96年度臺上字第1869號判決參照)。本案卷附0000000000
    行動電話門號之監聽譯文，係員警依96年7月11日修正前通
    訊保障及監察法規定，持檢察官依法核發之通訊監察書實施
    監聽後所製作之譯文，此有臺灣臺北地方法院檢察署通訊監
    察書在卷可稽，當事人、辯護人及為通話一方之證人甲○○
    對此譯文之真實性，俱不否認，該監聽譯文既經本院於審理
    時依法踐行文書證據之調查 (詳本院卷77頁反面)，自有證
    據能力。
三、其餘認定本案犯罪事實之非供述證據，查無違反法定程序取
    得之情，依刑事訴訟法第158條之4規定反面解釋，應具證據
    能力。
貳、實體部分：
一、訊據被告丙○○固坦承有於上開時、地交付甲○○20顆MDMA
    ，並收取7,000元之事實，惟矢口否認有販賣第二級毒品之
    犯行，辯稱：伊係與甲○○合購MDMA及K他命，伊僅拿K他命
    ，因合購後，K他命較便宜，且當日係因有1名伊喜歡之人在
    甲○○住處，伊就順道送貨過去云云。經查：
  (一)被告以己有之0000000000行動電話，於95年10月14日與甲○○聯絡20顆黃色MDMA之交付地點，以1顆350元計算，並送貨
    至甲○○上開住處，甲○○則當場支付7,000元，且當日所
    交付標的確係MDMA等節，業據被告供承屬實（本院2卷25頁
    、77頁背面、79頁）。
  (二)依卷附被告與甲○○聯絡之通訊監察譯文所載，被告及甲○○對於毒品交易之標的為黃蝴蝶 (即黃色MDMA)、數量為20
    顆、價格為每顆350元、時間為當日下午、地點為甲○○住
    處等節，均已達成合意，茲將渠等通話、簡訊內容詳列如下
    ：
    1.95年10月14日中午12時48分，被告使用之0000000000門號
      撥打至丁○○使用之0000000000門號：
      A（以下均為被告）：你朋友要幾件？總total？
      B（以下為丁○○）：total喔，你還有其他的嗎？
      A：就是黃蝴蝶（按即黃色MDMA）、黃PEACE（按係MDMA之
        一種）、藍音符、奧運（按均係MDMA之一種），藍音符
        、奧運都剩幾件而已。
      B：等一下，你跟她（按指甲○○）講好了。
      A：哈囉。
      B（以下均為甲○○）：還有其他的嗎？
      A：你要什麼？
      B：我不知道你有什麼東西？
      A：你要什麼樣的東西？
      B：硬的。
      A：硬的，我跟你講，黃蝴蝶跟黃peace還有藍音符都是ㄍ
         一ㄥ的。
      B：你確定嘛？藍音符耶，藍音符很爛耶？
      A：藍音符不好喔，黃蝴蝶跟黃peace。
      B：黃蝴蝶比較好，黃peace我就不知道了。
      A：黃peace我自己吃過還ok。
      B：應該沒有黃蝴蝶好吧，最好應該是黃蝴蝶吧。
      A：黃蝴蝶比較好。
      B：那你有20嗎？
      A：有啊。
      B：你可以送嗎？
      A：你在哪裡？
      B：我在光復南路基隆路口。
      A：什麼時候要？
      B：當然是現在，可以嗎？
      A：我跟你講我大概3點多會過去那邊，你要不要用你的手
         機撥給我，我到了再回撥給你。
      B：這樣多少錢？。
      A：35啊1件。
      B：我用我手機撥給你是不是？。
      A：對，我才有號碼，怎麼稱呼你？
      B：Eva。
      A：Eva，ok，好。
      B：待會我把地址傳給你，我傳訊給你。
      A：好。
    2.同日中午12時52分，甲○○使用之0000000000門號發簡訊
      至被告使用之0000000000門號：
      簡訊內容：光復南路565號7樓，我叫Eva。
    3.同日下午2時47分，被告使用之0000000000門號撥打出至
      甲○○使用之0000000000門號：
      A:Eva我問你，你們在基隆跟光復路口，對不對？
      B：現在從哪裡過來？
      A：我從西門町過去啊。
      B：我當然知道，你從哪一條路過來？
      A：市民過去接光復。
      B：光復的話，你騎摩托車？
      A：我坐計程車。
      B：坐計程車，光復，我跟你講到基隆路口迴轉。
      A：基隆路口迴轉。
      B：再過來你會見到一家愛心動物醫院。
      A：ok。那裏我知道。
      B：我在光復南路上。
      A：你在光復南路上喔。
      B：對，你到了按565號7樓。
  (三)證人甲○○於偵查中結證稱：伊英文名係Eva，伊經由丁○○介紹可向被告買MDMA，丁○○先持門號為0000000000之行
    動電話幫伊與被告聯絡後，再由伊與被告通話，伊以每顆35
    0元價格購入，由被告送貨至伊住家樓下，係一手交錢一手
    交貨等語明確（詳臺灣臺北地方法院檢察署96年度偵字第17
    54號卷97至98頁）。雖證人甲○○於本院審理中翻異前詞，
    證稱：當日被告係因要認識一人而到伊住處玩，由大家籌錢
    託被告代拿毒品云云。然證人甲○○於審理中之證詞，不惟
    對關鍵問題閃爍其詞，語焉不詳；而所述被告欲認識一人而
    至伊住處玩乙節，亦與通訊監察內容所示明顯不符；且其證
    稱僅交付被告350元一節 (詳本院卷24頁)，與被告自承收受
    甲○○交付之7,000元迥異 (詳本院卷79頁)，證人甲○○亟
    欲迴護被告之情，昭然若揭，其於本院審理中之證詞，已有
    嚴重瑕疵。再被告自承係95年10月經丁○○介紹認識甲○○
    （本院2卷25頁），此與證人甲○○於偵查中所證認識被告
    緣由及時點互核一致，且依上開通聯紀錄譯文所示被告尚詢
    問證人甲○○姓名及電話、住址，堪認2人於交付本案毒品
    當日始認識，而無怨隙，證人甲○○於偵查中自無為特意設
    詞構陷被告致己亦遭偽證罪嫌並暴露己施用毒品犯行而遭刑
    事追訴處罰風險，故為上開違反己之利益陳述之必要；且證
    人甲○○上開關於經丁○○介紹而向被告購買毒品、再由己
    與被告以電話聯絡，被告嗣送貨至其住處之偵查中證述，核
    與2人當日通聯譯文上開內容相符；況證人甲○○於偵查中
    作證時（臺灣臺北地方法院檢察署96年度偵字第1754號卷98
    頁），並未因施用毒品案遭偵查，此有該次筆錄及甲○○之
    臺灣高等法院被告前案紀錄表在卷可考，其主動供出與被告
    交易毒品之細節、價格，並無為邀減刑寬典而為虛偽供述之
    危險可言；且其甫經查獲，記憶當更為清晰，較少權衡利害
    得失及受他人干預，較之事後翻異之詞，應更為可採。本院
    綜合以上各節，認證人甲○○偵查中所為向被告以7,000元
    購買黃色MDMA20顆之證詞，係屬真實可信。其嗣於本院證稱
    係託被告代購毒品云云，無非係附和、迴護被告之詞，不足
    採信。
  (四)被告於偵查中自承：伊MDMA進價為10顆介於1顆280元至300
    元，如伊買30顆以上時，1顆則係250元（詳臺灣臺北地方法
    院檢察署96年度偵字第1754號卷70頁），與被告出賣與證人
    甲○○者係1顆350元相較，被告顯有50元至100元不等之高
    額利潤可圖。況渠2人係於交付毒品當日始初識，已如上述
    ，並無特殊親誼關係，被告若無利可圖，衡情當無甘冒7年
    以上有期徒刑甚至無期徒刑重罪追訴處罰之風險，無償轉讓
    數量多達20顆之MDMA與初識之甲○○之理，故被告顯係基於
    營利意思，以高於販入原價有償讓與證人甲○○20顆MDMA，
    堪以認定。
  (五)此外，復有0000000000行動電話資料查詢乙紙附卷 (詳本院
    卷30頁)、序號為000000000000000之行動電話1支扣案可資
    佐證。綜前所述，本案雖未扣得MDMA，惟依上開所述事證，
    業足認定被告以1顆MDMA350元之代價販賣20顆與證人甲○○
    ，而非轉讓或幫助施用之事實，被告辯稱係與證人甲○○合
    買MDMA，並非販賣云云，與事實不符，顯係事後卸責之詞，
    不足採信。被告販賣第二級毒品之犯行，堪予認定，應依法
    論科。
二、MDMA係毒品危害防制條例第2條第2項所規範之第二級毒品，
    是核被告所為，係犯毒品危害防制條例第4條第2項販賣第二
    級毒品罪。被告持有第二級毒品之低度行為，經販賣之高度
    行為所吸收，不另論罪。爰審酌被告尚無前科，有臺灣高等
    法院被告前案紀錄表附卷為證，惟其所販賣毒品之數量非微
    ，且毒品嚴重戕害國民身心健康，吸毒者因成癮難以自制而
    誘發其他犯罪行為，故販賣行為對社會治安危害至鉅而惡性
    甚重。被告係專科畢業，具一定智識程度，於政府竭力宣導
    毒品販賣禁令下，卻貪圖暴利，罔顧毒品高度危害性，顯徵
    其就法律禁止規範之漠視心態，益證其自我檢束能力低弱，
    而品行欠佳，又飾詞狡卸，犯後態度甚劣，堪認其毫無悔意
    及其犯罪動機、目的、手段、生活狀況等一切情狀，量處如
    主文所示之刑。扣案序號為000000000000000之行動電話1支
    （不含SIM卡）係供販賣毒品聯絡之用，且屬被告所有，業
    據其供承屬實，應依毒品危害防制條例第19條第1項規定，
    宣告沒收。被告販賣毒品所收取之款項7,000元，自屬被告
    所有，雖未扣案，惟金錢為代替物，重在兌換價值而非原物
    ，自難拘泥於沒收原物而認沒收販賣毒品所得金錢以當場搜
    獲扣押者為限，倘得證明其為販賣毒品所得之金錢，亦應沒
    收（最高法院92年度臺上字第5227號判決意旨參照），故仍
    應依同條例第19條第1項規定，宣告沒收，如全部或一部不
    能沒收時，應以被告財產抵償之。至被告所販賣之MDMA20顆
    ，並未扣案，證人甲○○亦證稱：當時約有9、10位朋友聚
    會而購買毒品，所買毒品業已施用 (詳本院卷22頁、24頁)
    ，再參酌上開通訊監察譯文載稱「被告問：什麼時候要？甲○○答：當然是現在，可以嗎？」等語，足徵證人甲○○係
    因朋友聚會亟需MDMA施用而向被告購買，堪認上開毒品業因
    施用而滅失，自無從宣告沒收銷燬。另扣案門號0000000000
    之SIM卡1枚，雖為被告所使用，惟SIM卡係使用者向電信業
    者申請租用而取得其使用權，並未取得所有權（最高法院92
    年度臺上字第6836號判決參照），復無證據證明為被告所有
    ，即不得依毒品危害防制條例第19條第1項規定宣告沒收。
    扣案第二級毒品LSD24張、第三級毒品K他命5瓶、第三級毒
    品Nimetazepam31顆、第四級毒品Nitrazepam2顆，電子秤1
    臺、分裝袋87個等物，亦無證據顯示與本案有何直接關係，
    爰均不宣告沒收。
三、證人甲○○於本院審理中具結後為虛偽之陳述，涉嫌偽證部
    分，應由檢察官另行偵查，以維法紀，附此敘明。
據上論斷，應依刑事訴訟法第299條第1項前段，毒品危害防制條
例第4條第2項、第19條第1項，判決如主文。
本案經檢察官江貞諭到庭執行職務。
中    華    民    國    97    年    2      月   14    日
                     臺灣臺北地方法院刑事第14庭
                         審判長法  官  宋松璟
                               法  官  李家慧
                               法  官  陳琪媛
以上正本證明與原本無異。
如不服本判決，應於判決送達後10日內，向本院提出上訴狀。
                               書記官  陳豪達
中    華    民    國    97    年    2      月   14    日
毒品危害防制條例第4條
製造、運輸、販賣第一級毒品者，處死刑或無期徒刑；處無期徒
刑者，得併科新臺幣1千萬元以下罰金。
製造、運輸、販賣第二級毒品者，處無期徒刑或7年以上有期徒
刑，得併科新臺幣7百萬元以下罰金。
製造、運輸、販賣第三級毒品者，處5年以上有期徒刑，得併科
新臺幣5百萬元以下罰金。
製造、運輸、販賣第四級毒品者，處3年以上10年以下有期徒刑
，得併科新臺幣3百萬元以下罰金。
製造、運輸、販賣專供製造或施用毒品之器具者，處1年以上7
年以下有期徒刑，得併科新臺幣1百萬元以下罰金。
前五項之未遂犯罰之。


司法院資訊處製作；財團法人民間司法改革基金會備份。
